臺灣臺中地方法院刑事判決　　　　　　　　　　　九十三年度豐簡上字第六五三號
　　上　訴　人　甲○○
　　即　被　告
右上訴人即被告因違反著作權法案件，不服本院臺中簡易庭中華民國九十三年十月三
十日九十三年度豐簡字第七○四號第一審簡易判決（聲請簡易處刑案號：九十三年度
偵字一五二二四號），提起上訴，本院管轄第二審之合議庭判決如左：
    主    文
原判決撤銷。
甲○○連續意圖營利而以重製之方法侵害他人之著作財產權者，處拘役肆拾日，如易
科罰金，以新臺幣玖佰元（即銀元佰元）折算壹日。緩刑貳年。扣案之如附表所
示之物，均沒收之。
    犯罪事實
一、甲○○係址設臺中縣潭子鄉○○○街七九號一樓「永得音響有限公司（下稱永得
    公司）」之名義負責人，明知如附表壹、貳所示歌曲分別為「丁○○○唱片有限
    公司」（下稱豪記公司）、丙○○○出版社（下稱雅鸝出版社）取得創作人授權
    而享有著作權之音樂著作，未經豪記公司、雅鸝出版社之同意或授權不得擅自重
    製他人享有著作權之音樂著作，竟在未經豪記公司、雅鸝出版社同意或授權之情
    形下，即基於以重製之方法侵害他人著作財產權之概括犯意，連續於民國九十三
    年七月底某日起至同年八月二十七日止，在臺中縣潭子鄉○○○街四三巷三九號
    處所，將有灌錄附表壹、貳所示歌曲之母碟，直接重製至伴唱機內之硬碟中多次
    ，並以每台伴唱機一萬八千五百元之價格，販賣予不特定人，前後共計銷售達十
    二台伴唱機，從中賺取利潤以資牟利，以此方式侵害豪記公司、雅鸝出版社之著
    作財產權。嗣於九十三年八月二十七日上午九時三十分許，為警持本院所核發之
    搜索票，前往臺中縣潭子鄉○○○街七九號一樓、臺中縣潭子鄉○○○街四三巷
    三九號之二處所執行搜索，扣得被告所有供本件犯罪所用之如附表所示之物，
    及被告所有非供本件犯罪所用或所得之如附表肆所示之物，進而查悉上情。
二、案經豪記公司、雅鸝出版社訴由臺中縣警察局豐原分局報請臺灣臺中地方法院檢
    察署檢察官偵查起訴。
    理    由
一、右揭事實，業據被告即上訴人（以下簡稱被告）甲○○坦承不諱，核與告訴人豪
    記公司、雅鸝出版社告訴代理人戊○○、乙○○指述之被害情節相符，而附表壹
    、貳所示被侵害著作權之歌曲，分別係豪記公司、雅鸝出版社所享有著作財產權
    之音樂著作，有豪記公司如附表壹所示被侵害著作權歌曲著作權證明文件、內政
    部著作權執照、著作財產權讓與證明書（見偵查卷第四九至八五頁）、雅鸝公司
    如附表貳所示被侵害著作權歌曲專屬授權暨特別委任證明書（見偵查卷第九七至
    一○三頁）等件附卷可稽，並有查獲現場照片十九幀（見偵查卷第二八至三二頁
    ）、永得公司出貨單二紙等件存卷足參，此外復有被告供本件犯罪所用之如附表
    所示之物扣案足資佐證。再被告既明知如附表壹、貳所示被侵害歌曲分別係未
    經豪記公司、雅鸝出版社同意或授權而重製之盜版光碟，猶以重製方式盜拷至伴
    唱機硬碟內販賣不特定人，從中賺取差價牟利，顯見其主觀上確有營利之意圖，
    亦臻明確。是被告之自白核與事實相符，應可採信。從而，本件事證明確，被告
    犯行堪以認定。
二、按被告甲○○行為後，著作權法第九十一條於九十三年九月一日修正公布，並於
    同年月三日生效，而修正後之著作權法第九十一條第二項規定：「意圖銷售或出
    租而擅自以重製之方法侵害他人之著作財產權者，處六月以上五年以下有期徒刑
    ，得併科新臺幣二十萬元以上二百萬元以下罰金。」與修正前之著作權法第九十
    一條第一項規定：「意圖營利而以重製之方法侵害他人之著作財產權者，處五年
    以下有期徒刑、拘役、或併科新臺幣二十萬元以上二百萬元以下罰金。」不同，
    經比較新舊法之結果，二者所規定之最重本刑均為有期徒刑五年，但修正後之著
    作權法第九十一條第二項自由刑之下限由拘役提高至有期徒刑六月，故應以行為
    時即修正前之著作權法第九十一條第一項有利於被告，應依刑法第二條第一項但
    書之規定，是用行為時之法律即修正前之著作權法第九十一條第一項論處，先予
    敘明。故核被告甲○○所為，係犯修正前之著作權法第九十一條第一項之意圖營
    利而以重製之方法侵害他人之著作財產權罪。查被告先後多次犯行，時間緊接，
    所犯係構成要件相同之罪名，顯係基於概括犯意反覆為之，為連續犯，應依刑法
    第五十六條規定論以一罪，並加重其刑。又查被告以一重製行為，同時侵害豪記
    公司、雅鸝出版社之二著作權人之法益，為想像競合犯。原審判決以被告事證明
    確據以論罪科刑，固非無見，惟原審未及斟酌被告已與告訴人豪記公司、雅鸝出
    版社達成民事和解，並分別賠償五十萬元等情，有告訴人豪記公司、雅鸝出版社
    於九十三年十一月十七日所提出之刑事撤回告訴狀（係於第一審判決送達被告後
    始行提出）各一紙附卷可查，且經告訴代理人戊○○、乙○○於本院審理時到庭
    陳明屬實（見本院卷第三二頁），而針對附表、肆所示扣案物部分，僅有附表
    所示之物，係被告供本件犯罪所用之物，而附表肆所示之物，均非被告供本件
    犯罪所用或所得之物，亦均非屬違禁物，原審逕將附表、肆所示之物，全數予
    以宣告沒收，亦有違誤之處，是被告上訴意旨求處從輕量刑及賜予緩刑之宣告，
    即為有理由，且從刑即沒收部分有上開可議之處，自應由本院將原判決予以撤銷
    改判。爰審酌被告平日素行，其未經告訴人豪記公司、雅鸝出版社之同意或授權
    ，為圖私利，而枉顧音樂著作係他人辛苦之智慧結晶，而攫取著作權人應得之利
    益，無視政府大力宣導尊重他人智慧財產權之法令，而以盜拷重製方式伴唱機內
    硬碟並販賣之方式從中牟利，其犯罪之動機、目的雖然單純，但以侵害他人著作
    財產權之方式謀財，惡性非淺；其犯罪期間之長短，，且對各該著作權人之權益
    造成損害，並擾亂市場秩序，影響我國致力保護智慧財產權之國際名譽，惟諒及
    其犯罪手段平和，犯後又始終坦認犯行，且與告訴人豪記公司、雅鸝出版社均達
    成民事上和解，態度良好並深表悔意等一切情狀，量處如主文所示之刑，並諭知
    易科罰金之折算標準。末查，被告前未曾受有期徒刑以上刑之宣告，有臺灣高等
    法院被告全國前案紀錄表一份在卷可查，僅偶因一時失慮致罹本件刑典，且於本
    院審理時當庭深表悔意，信其經此偵審科刑之教訓後，當知所警惕，而無再犯之
    虞，本院綜核各情認被告所宣告之刑，以暫不執行為適當，爰併諭知緩刑二年，
    以啟自新。
三、至如附表所示之物，均係被告所有，且均為被告供本件犯罪所用之物，業經本
    院前往臺中縣潭子鄉臺灣臺中地方法院檢察署大型贓物庫，經在場被告及告訴代
    理人戊○○、乙○○指認明確，有本院勘驗筆錄一紙附卷可稽，均應依著作權法
    九十八條前段宣告沒收之。而附表肆所示之物，固均為被告所有，惟均非被告供
    本件犯罪所用或所得之物，亦均非屬違禁物，核與修正前著作權法第九十八條、
    刑法第三十八條第一項第一款至第三款所定之沒收要件均有未合，爰不宣告沒收
    ，末此敘明。
據上論斷，應依刑事訴訟法第四百五十五條之一第一項、第三項、第三百六十九條第
一項前段、第三百六十四條、第二百九十九條第一項前段，修正前著作權法第九十一
條第一項、第九十八條前段，刑法第十一條、第二條第一項但書、第五十六條、第四
十一條第一項前段、第七十四條第一款，罰金罰鍰提高標準條例第二條，判決如主文
。
本案經檢察官謝志明到庭執行職務。
中      華      民      國    九十三    年     十二     月    三十一    日
                              臺灣臺中地方法院刑事第十三庭
                                  審判長法  官  許  旭  聖
                                        法  官  李  秋  娟
                                        法  官  陳  可  薇
右正本證明與原本無異。
本件不得上訴。
                                        書記官
中      華      民      國    九十三    年     十二     月    三十一    日
附錄論罪科刑法條：修正前著作權法第九十一條第一項：
意圖營利而以重製之方法侵害他人之著作財產權者，處五年以下有期徒刑、拘役，或
併科新臺幣二十萬元以上二百萬元以下罰金。
 附表：
┌─────────────────────┐
│        應   沒    收    之    物         │
├─────────────────────┤
│音圓國際多功能伴唱機一組（內含遙控器一個、│
│太陽系點歌機一台、電源線一條、訊號線一條、│
│大補帖ＣＤ光碟一片、影印歌單二十八份）。  │
└─────────────────────┘
 附表肆：
┌──┬─────────────────────┐
│編號│           扣     案      物              │
├──┼─────────────────────┤
│ 一 │電腦伴唱機二十台                          │
├──┼─────────────────────┤
│ 二 │歌本八箱又七本                            │
├──┼─────────────────────┤
│ 三 │遙控器十六支                              │
├──┼─────────────────────┤
│ 四 │電源線二包                                │
├──┼─────────────────────┤
│ 五 │背景同步光碟片六十二片                    │
├──┼─────────────────────┤
│ 六 │ＣＦ卡八卡                                │
├──┼─────────────────────┤
│ 七 │ＣＦ卡接盒九個                            │
├──┼─────────────────────┤
│ 八 │硬碟三十八個                              │
├──┼─────────────────────┤
│ 九 │磁片十八片                                │
├──┼─────────────────────┤
│ 十 │光碟八片                                  │
├──┼─────────────────────┤
│十一│客戶資料報表一份                          │
├──┼─────────────────────┤
│十二│永得公司出貨單二紙（附於偵查卷內第三三頁）│
└──┴─────────────────────┘
